【裁判字號】    98,交訴,18
【裁判日期】    980701
【裁判案由】    公共危險
【裁判全文】
臺灣屏東地方法院刑事判決              98年度交訴字第18號
公  訴  人  臺灣屏東地方法院檢察署檢察官
被      告  丙○○
                    （現於臺灣屏東監獄竹田分監執行）
上列被告因公共危險案件，經檢察官提起公訴（97年度偵字第
8320號），嗣被告於本院準備程序進行中先就被訴事實為有罪之
陳述，本院告知被告簡式審判程序之旨，並聽取當事人之意見後
，裁定改由受命法官獨任依簡式審判程序審理，判決如下：
    主  文
丙○○駕駛動力交通工具肇事，致人受傷而逃逸，累犯，處有期
徒刑柒月。
    事  實
一、丙○○前因詐欺案件，經本院以94年度易字第453 號判決處
    有期徒刑6 月確定，因違反毒品危害防制條例案件，經臺灣
    高等法院高雄分院以94年度上易字第204 號判決處有期徒刑
    8 月確定，又因偽造文書案件，經本院以94年度訴字第256
    號判決處有期徒刑6 月確定，嗣經本院以95年度聲字第63號
    裁定定應執行有期徒刑1 年6 月確定，嗣假釋出監付保護管
    束，至民國96年2 月12日保護管束期滿，以執行完畢論。詎
    仍不知悔改，其於97年10月20日上午11時30分許，騎乘車牌
    號碼PJT ─338 號重型機車，沿屏東縣潮州鎮○○路由西往
    東方向行駛，行經該路段與四春路之交岔路口時，適有乙○○騎乘車牌號碼GGS ─682 號重型機車後附載甲○○，沿四
    春路由北往南方向行至上開路口，因丙○○疏未注意讓幹道
    車輛先行，不慎與乙○○所騎乘之上開機車發生擦撞，乙○○、甲○○當場人車倒地，致乙○○受有左胸部挫傷，甲○○則受有左小腿挫傷及腰部扭傷等傷害（過失傷害部分未據
    告訴），詎丙○○於肇事致人受傷後，竟未下車施以必要之
    救護及報警處理，反而基於肇事逃逸之犯意，騎乘上開重型
    機車逃離現場。嗣因甲○○將其記住之丙○○騎乘之上開機
    車之一部分車牌號碼告訴警方，警方於當日晚上11時許，在
    丙○○位於屏東縣潮州鎮○○里○○路48號之居所前方發現
    上開車號PJT ─338 號重型機車，而循線查知上情。
二、案經屏東縣警察局潮州分局報告臺灣屏東地方法院檢察署檢
    察官偵查起訴。
    理  由
一、本案被告丙○○所犯公共危險案件，並非法定刑為死刑、無
    期徒刑或最輕本刑3 年以上有期徒刑之罪，亦非高等法院管
    轄第一審之案件，而被告於本院準備程序中就被訴事實為有
    罪之陳述，本院合議庭乃裁定由受命法官獨任進行簡式審判
    程序。又簡式審判程序之證據調查，依刑事訴訟法第273 條
    之2 規定，不受同法第159 條第1 項審判外陳述排除之限制
    ，再被告對於卷內之各項證據，亦不爭執證據能力，故卷內
    所列之各項證據，自得作為證據，先予敘明。
二、上開犯罪事實，業經被告於本院坦承不諱，核與證人即被害
    人乙○○、甲○○於警偵訊所為指訴相符，並有茂隆骨科醫
    院出具之被害人乙○○及甲○○之診斷證明書各1 份（見警
    卷第）、道路交通事故現場圖、道路交通事故調查報告表（
    一）、（二）各1 份及事故現場暨車損照片等附卷可佐（見
    警卷第15至28、33、34頁），被告自白顯與事實相符，堪可
    採信。次按汽車駕駛人駕駛汽車肇事致人受傷，應即採取救
    護措施並通知警察機關處理，道路交通管理處罰條例第62條
    第3 項亦有明文，且駕車與人發生車禍者，一般人均可預見
    他人恐受有相當傷害甚有危及性命之虞，被告於知悉肇事後
    ，目睹被害人乙○○、甲○○均因此倒地，應可預見被害人
    2 人會因此受傷，竟未下車對渠等施以必要之救護，即逕自
    騎乘機車離去，顯無意救助而有逃逸之意思，至為灼然。足
    以本件事證明確，被告肇事逃逸犯行，事證明確，應依法論
    科。
三、核被告所為，係犯刑法第185 條之4 之駕駛動力交通工具肇
    事，致人受傷而逃逸罪。又被告前有如事實欄所示之科刑及
    執行情形，有臺灣屏東地方法院檢察署刑案資料查註紀錄表
    、臺灣高等法院被告前案紀錄表各1 份附卷足憑，其於刑之
    執行完畢後5 年內，故意再犯本件有期徒刑之罪，為累犯，
    應依刑法第47條第1 項加重其刑。爰審酌被告騎機車肇事致
    人受傷後，竟未為必要之救護，逕行逃離現場，恐致被害人
    錯失救治良機，亦使警察機關追查肇事者產生困難，行為實
    有不當，法紀觀念亦屬薄弱，惟已坦承犯行、犯後態度良好
    ，且已與被害人達成和解，堪認已有悔意，兼衡其犯罪動機
    、手段、造成之損害、素行等一切情狀，量處如主文所示之
    刑。
據上論斷，應依刑事訴訟法第299 條第1 項前段、第273 條之1
第1 項，刑法第185 條之4 、第47條第1 項，判決如主文。
本案經檢察官廖華君到庭執行職務。
中    華    民    國    98    年     7     月    1    日
                        交通法庭  法  官  陳秀慧
以上正本證明與原本無異。
如不服本判決應於收受判決後10日內向本院提出上訴書狀，並應
敘述具體理由；其未敘述上訴理由者，應於上訴期間屆滿後20日
內向本院補提理由書（均須按他造當事人之人數附繕本）「切勿
逕送上級法院」。
中    華    民    國    98    年    7     月    1     日
                                  書記官  溫訓暖
附錄本判決論罪科刑法條:
中華民國刑法第185條之4
駕駛動力交通工具肇事，致人死傷而逃逸者，處 6 月以上 5 年
以下有期徒刑。


司法院資訊處製作；財團法人民間司法改革基金會備份。
